臺灣臺北地方法院刑事判決　　　　　　 100年度易字第1744號
公　訴　人　臺灣臺北地方法院檢察署檢察官
被　　　告　曾錦盈
選任辯護人　吳啟豪律師
上列被告因竊盜案件，經檢察官追加起訴（一○○年度偵字第八
九九五號），本院判決如下：
    主  文
曾錦盈結夥三人攜帶兇器毀壞門扇竊盜，處有期徒刑陸月，如易
科罰金，以新臺幣壹仟元折算壹日。
    事  實
一、曾錦盈與李永發（所涉竊盜犯行，業經臺灣高等法院以一○
    ○年度上易字一八○四號刑事判決，判處有期徒刑十月確定
    ）及另名真實姓名、年籍不詳之成年男子共同基於意圖為自
    己不法所有之犯意聯絡，於民國九十九年十一月三十日十時
    四十五分許，前往臺北市○○區○○街一七二巷一弄四號三
    樓劉效坊住處，持某材質不詳、質地堅硬、客觀上足以對人
    之生命、身體、安全構成威脅且具有危險性而屬兇器之不明
    利器（未據扣案），以鋸開大門上之鐵條方式毀壞該鐵門後
    ，進入該屋竊取劉效仿所有之宏碁廠牌筆記型電腦一臺、金
    鍊子一條、ＣＡＮＯＮ廠牌五五○Ｄ數位單眼相機一臺、Ｃ
    ＡＳＩＯ數位相機一臺、ＳＩＧＭＡ鏡頭及新臺幣二萬三千
    元、日幣三萬五千元等物得逞。嗣經警調閱監視錄影畫面，
    始循線查悉上情。
二、案經臺北市政府警察局中正第二分局報告臺灣臺北地方法院
    檢察署（下稱臺北地檢署）檢察官偵查後追加起訴。
    理  由
一、認定事實所憑之證據：
  (一)證據能力之認定：
    按被告以外之人於審判外之言詞或書面陳述，除法律有規定
    者外，不得作為證據；又被告以外之人於審判外之陳述，雖
    不符合同法第一百五十九條之一至第一百五十九條之四之規
    定，但經當事人於審判程序同意作為證據，法院審酌該言詞
    陳述或書面陳述作成時之情況，認為適當者，亦得為證據；
    又當事人、代理人或辯護人於法院調查證據時，知有第一百
    五十九條第一項不得為證據之情形，而未於言詞辯論終結前
    聲明異議者，視為有前項之同意，刑事訴訟法第一百五十九
    條第一項及第一百五十九條之五分別定有明文。查本判決下
    列所引用之各項證據方法之證據能力，公訴人、被告曾錦盈
    及其選任辯護人於本院準備程序及審判期日中均未予爭執，
    且迄至言詞辯論終結前亦未再聲明異議（本院一○○年十一
    月二十四日審判筆錄參照），本院審酌該等言詞陳述及書面
    陳述作成時之情況，並無不宜作為證據之情事，依刑事訴訟
    法第一百五十九條之五之規定，自得作為證據，合先敘明。
  (二)上開事實一之部分，業據被告曾錦盈於本院一○○年十一月
    二十四日審理時供承不諱（本院當日審判筆錄參照），核與
    同案被告李永發之供述相符（臺北地檢署一○○年度偵字第
    四一一號卷第十二頁至第十四頁、第四八頁、第四九頁，一
    ○○年度偵字第八九九五號卷第十五頁至第十七頁參照）並
    經證人即被害人劉效坊指訴綦詳（臺北地檢署一○○年度偵
    字第四一一號卷第十六頁，一○○年度偵字第八九九五號卷
    第十八頁、第十九頁參照），並有監視錄影翻拍照片五張、
    臺北市政府警察局中正第二分局刑案現場勘察報告一份等件
    在卷可佐（臺北地檢署一○○年度偵字第四一一號卷第十七
    頁至第三四頁，一○○年度偵字第八九九五號卷第二十頁至
    第二四頁參照），是由上開補強證據，足認被告之任意性自
    白核與事實相符，堪以採信。本件事證明確，被告之犯行堪
    以認定，應予依法論科。
二、論罪科刑之法律適用：
  (一)新舊法比較：
    查被告行為後，刑法第三百二十一條業於一○○年一月二十
    六日修正公布，於同年月二十八日生效，有關刑法第三百二
    十一條第一項第一款，修正前之構成要件為「於夜間侵入住
    宅或有人居住之建築物、船艦，或隱匿其內而犯之」，修正
    後則刪除「於夜間」之規定，不論何時侵入住宅或有人居住
    之建築物而竊盜者，均將成立該款之加重竊盜罪；同條項第
    三款前、後之構成要件均屬相同，但該條修正前之法定刑為
    「六月以上、五年以下有期徒刑」，而修正後之法定刑則為
    「六月以上、五年以下有期徒刑，得併科新臺幣十萬元以下
    罰金」，比較新、舊法之結果，被告行為時之舊法對被告較
    為有利。是揆諸前開刑法第二條第一項前段之規定，本件自
    應適用被告行為時之舊法。
  (二)核被告曾錦盈所為，係犯修正前刑法第三百二十一條第一項
    第四款、第三款、第二款之結夥三人以上攜帶兇器毀壞門扇
    竊盜罪。其與李永發及另名真實姓名、年籍不詳之成年男子
    間，有犯意聯絡與行為分擔，應論以共同正犯。
  (三)爰審酌被告正值青年，竟不思循正當途徑自食其力，僅因貪
    圖小利，即結夥三人攜帶兇器破壞門扇後，侵入他人住宅竊
    盜，其價值觀及守法概念均有偏差，然考量其前並無竊盜前
    科，有臺灣高等法院被告前案紀錄表在卷足憑，素行尚可，
    犯後終能坦承犯行，尚知悔悟，及其所竊得之財務價值非鉅
    ，兼衡其犯罪之動機、目的、生活狀況、智識程度等一切情
    狀，量處如主文所示之刑，並諭知易科罰金之折算標準，以
    啟自新。
據上論斷，應依刑事訴訟法第二百八十四條之一、第二百九十九
條第一項，修正前刑法第三百二十一條第一項第四款、第三款、
第二款，刑法第二條第一項前段、第二十八條、第四十一條第一
項前段，判決如主文。
本案經檢察官蘇維達到庭執行職務。
中    華    民    國   100    年    11    月    30    日
                  刑事第二庭    法  官  張詩芸
以上正本證明與原本無異。
如不服本判決應於收受送達後10日內向本院提出上訴書狀，並應
敘述具體理由；其未敘述上訴理由者，應於上訴期間屆滿後20日
內向本院補提理由書（均須按他造當事人之人數附繕本）「切勿
逕送上級法院」。告訴人或被害人如對於本判決不服者，應具備
理由請求檢察官上訴，其上訴期間之計算係以檢察官收受判決正
本之日期為準。
                                書記官  宋德華
中    華    民    國   100    年    11    月    30    日
附錄本案論罪科刑法條全文
修正前中華民國刑法第三百二十一條
（加重竊盜罪）
犯竊盜罪而有下列情形之一者，處六月以上、五年以下有期徒刑
：
一、於夜間侵入住宅或有人居住之建築物、船艦或隱匿其內而犯
    之者。
二、毀越門扇、牆垣或其他安全設備而犯之者。
三、攜帶兇器而犯之者。
四、結夥三人以上而犯之者。
五、乘火災、水災或其他災害之際而犯之者。
六、在車站、埠頭、航空站或其他供水、陸、空公眾運輸之舟、
    車、航空機內而犯之者。
前項之未遂犯罰之。